nl: Geslachtsweergave van model: Vrouwelijk; Mannelijk; Unisex; Andere
zh-TW: 人體模型性別呈現: 女性; 男性; 男女皆宜; 其他
sl-SI: Spolna predstavitev modela: Ženski; Moški; Uniseks; Drugo
de: Geschlecht des Models: Weiblich; Männlich; Unisex; Sonstiges
hr-HR: Reprezentacija spola modela: Ženski; Muški; Uniseks; Ostalo
hu: Modell nemének ábrázolása: Női; Férfi; Uniszex; Egyéb
th: การแสดงเพศของโมเดล: หญิง; ชาย; ไม่จำกัดเพศ; อื่นๆ
pt-BR: Representação de gênero do modelo: Feminino; Masculino; Unissex; Outro
fi: Mallin sukupuoliedustus: Naiset; Miehet; Sukupuolineutraali; Muu
da: Modellens kønsrepræsentation: Kvinde; Mand; Unisex; Andet
pt-PT: Representação de género do modelo: Feminino; Masculino; Unissexo; Outro
en: Model gender representation: Female; Male; Unisex; Other
cs: Reprezentace pohlaví modelu: Ženy; Muži; Unisex; Jiné
ru: Гендерное представление модели: Женщины; Мужчины; Унисекс; Другой
pl: Płeć modelu: Kobieta; Mężczyzna; Unisex; Inne
it: Rappresentazione di genere del modello: Femmina; Maschio; Unisex; Altro
sv: Modellens könsrepresentation: Dam; Herr; Unisex; Övrigt
es: Representación de género del modelo: Femenino; Masculino; Unisex; Otros
fr: Représentation du sexe du modèle: Féminin; Masculin; Unisexe; Autre
nb: Modellkjønnsrepresentasjon: Dame; Mann; Unisex; Annet
zh-CN: 人体模型性别呈现: 女性; 男性; 男女通用; 其他
sk-SK: Zobrazenie modelu na základe pohlavia: Vnútorný; Vonkajší; Unisex; Iné
ja: モデル性別表現: 女性; 男性; ユニセックス; その他
tr: Model cinsiyet temsili: Kadın; Erkek; Üniseks; Diğer
ko: 모델 성별 표현: 여성; 남성; 유니섹스; 기타
bg-BG: Полово представяне на модела: Женски; Мъжки; Унисекс; Други
vi: Đại diện giới tính của mô hình: Nữ giới; Nam giới; Cả nam lẫn nữ; Khác
ro-RO: Reprezentarea de gen a modelului: Femeie; Bărbat; Unisex; Altele
el: Αναπαράσταση φύλου μοντέλου: Γυναικείο; Ανδρικό; Για άνδρες και γυναίκες; Άλλο
lt-LT: Modelio lyties atvaizdavimas: Moterims; Vyrams; Unisex; Kita